【裁判字號】    99,審訴緝,23
【裁判日期】    990409
【裁判案由】    毒品危害防制條例
【裁判全文】
臺灣桃園地方法院宣示判決筆錄        99年度審訴緝字第23號
公  訴  人  臺灣桃園地方法院檢察署檢察官
被      告  乙○○
指定辯護人  本院公設辯護人甲○○
上列被告因違反毒品危害防制條例案件，於中華民國99年4 月9
日下午4 時許，在本院第10法庭宣示判決，出席職員如下：
          法  官  林靜梅
          書記官  施春祝
法官起立朗讀判決主文、犯罪事實要旨、處罰條文、附記事項，
及告以上訴限制、期間並提出上訴狀之法院，且諭知記載其內容
：
一、主  文：
    乙○○施用第一級毒品，處有期徒刑捌月，扣案之第一級毒
    品海洛因包含袋（合計純質淨重陸點陸伍公克）均沒收銷
    燬之，夾鍊袋壹個沒收；又施用第二級毒品，處有期徒刑肆
    月，扣案之第二級毒品甲基安非他命貳包含袋（合計毛重伍
    點壹公克）均沒收銷燬之，吸食器壹組沒收；又施用第二級
    毒品，處有期徒刑肆月；應執行有期徒刑壹年壹月，扣案之
    第一級毒品海洛因包含袋（合計純質淨重陸點陸伍公克）
    、第二級毒品甲基安非他命貳包含袋（合計毛重伍點壹公克
    ）均沒收銷燬之，夾鍊袋壹個、吸食器壹組均沒收。
二、犯罪事實要旨：
    緣乙○○曾於民國92年間因施用毒品案件，經臺灣新竹地方
    法院以92年度毒聲字第766 號裁定送觀察、勒戒後，認無繼
    續施用毒品之傾向，而於94年2 月18日執行完畢釋放，並經
    臺灣新竹地方法院檢察署檢察官以94年度毒偵緝字第12號為
    不起訴處分確定；於上開觀察、勒戒執行完畢釋放後5 年內
    ，又於94年間因施用毒品案件，經臺灣臺中地方法院以94年
    度訴字第2802號判決判處有期徒刑7 月、3 月，應執行有期
    徒刑8 月確定（現正在監執行中，不構成累犯）。詎其仍不
    知戒除毒癮，復分別基於施用第一、二級毒品之犯意，於96
    年5 月30日為警採尿時起回溯26、96小時內之某時，在臺灣
    某不詳地點，施用第一級毒品海洛因、第二級毒品甲基安非
    他命（起訴書誤載為安非他命，下同）各1 次；及於同年8
    月13日為警採尿時起回溯96小時內之某時，在臺灣某不詳地
    點，施用第二級毒品甲基安非他命1 次。嗣為警分別於同年
    5 月30日13時30分許，在位於桃園縣八德市○○路○ 段1425
    號之大溪地汽車旅館501 室查獲，並扣得其所有而供己施用
    之第一級毒品海洛因3 包（合計淨重8.11公克，純質淨重6.
    65公克，含與毒品無法析離之包裝袋3 個）、第二級毒品甲
    基安非他命2 包（合計毛重5.1 公克，含與毒品無法析離之
    包裝袋2 個）、及其所有而供施用第一級毒品犯行所用之夾
    鍊袋1 個、供施用第二級毒品犯行所用之吸食器1 組（內均
    已無毒品殘留）；及於同年8 月13日凌晨2 時50分許，在位
    於臺北縣鶯歌鎮○○路362 之1 號之北國之春汽車旅館113
    室查獲。
三、處罰條文：
    毒品危害防制條例第10條第1 項、第2 項、第18條第1 項前
    段，刑法第11條、第38條第1 項第2 款、第51條第5 款。
四、附記事項：
  (一)查被告乙○○於行為後，毒品危害防制條例部分條文業於98
    年5 月20日經修正公布，並於98年11月20日施行。按行為後
    法律有變更者，適用行為時之法律，但行為後之法律有利於
    行為人者，適用最有利於行為人之法律，刑法第2 條第1項
    訂有明文。又依最高法院95年第8 次刑庭會議決議所示關於
    新舊法比較之原則，除法定刑罰本身外，亦應就與罪刑有關
    其他法定加減原因等一切情形，綜其全部罪刑之結果而為比
    較。查毒品危害防制條例第11條第1 項固未經修正，惟同條
    第3 項則修正為「持有第一級毒品純質淨重十公克以上者，
    處一年以上七年以下有期徒刑，得併科新臺幣一百萬元以下
    罰金。」而修正前同條第4 項則規定「持有毒品達一定數量
    者加重其刑至二分之一，其標準由行政院定之。」行政院依
    據該規定於93年1 月7 日公告施行之轉讓持有毒品加重其刑
    之數量標準第2 條第1 項第1 款規定，持有第一級毒品達淨
    重5 公克以上，即應加重其刑至二分之一。相比較結果，有
    關被告持有第一級毒品部分，因達淨重5 公克以上，而純質
    淨重未至10公克以上，依修正前規定須加重其刑至二分之一
    ，而依修正後規定則毋庸加重（即不適用修正後同條第3項
    之規定，僅依同條第1 項論罪即足），自應以修正後之規定
    較有利於被告。末查，被告持有第一級毒品海洛因之低度行
    為，應為其施用之高度行為所吸收，不另論罪。
  (二)扣案之第一級毒品海洛因3 包、第二級毒品甲基安非他命2
    包，其中包裝袋部分，仍會摻殘若干毒品無法分離，均應一
    體視為毒品部分，而依毒品危害防制條例第18條第1 項前段
    規定宣告沒收銷燬之。
五、協商判決除有刑事訴訟法第455 條之4 第1 項第1 款於本訊
    問程序終結前，被告撤銷協商合意或檢察官撤回協商聲請者
    ；第2 款被告協商之意思非出於自由意志者；第4 款被告所
    犯之罪非第455 條之2 第1 項所定得以協商判決者；第6 款
    被告有其他較重之裁判上一罪之犯罪事實者；第7 款法院認
    應諭知免刑或免訴、不受理者情形之一，及違反同條第2 項
    「法院應於協商合意範圍內為判決；法院為協商判決所科之
    刑，以宣告緩刑或2 年以下有期徒刑、拘役或罰金為限」之
    規定者外，不得上訴。
六、如有前述例外得上訴之情形，又不服本件判決，得自收受判
    決送達後10日內，向本院提出上訴狀，上訴於第二審法院。
中    華    民    國    99    年    4     月    9     日
                        刑事庭    法  官  林靜梅
以上正本證明與原本無異。
                                  書記官  施春祝
中    華    民    國    99    年    4     月    9     日
附錄本案論罪科刑法條：
毒品危害防制條例第10條
施用第一級毒品者，處 6 月以上 5 年以下有期徒刑。
施用第二級毒品者，處 3 年以下有期徒刑。

司法院資訊處製作；財團法人民間司法改革基金會備份。
